# 收购子公司少数股东股权时遇到的问题

提问人：dosky 时间：2013-06-08 23:02:26
A公司 2011 年 1 月 1 日收购了B公司55%的股权，支付银行存款 8000 万元，应享有B公司可辨认净资产公允价值份额为 7000 万元，购买日编制合并报表时在账面上确认了 1000 万元的商誉； 2012 年 1 月 1 日，A公司又收购了B公司35%的股权，支付银行存款 6500 万元，B公司自 2011 年 1 月 1 日起连续计算的可辨认净资产×35%=7000万元，收购少数股东股权时产生的 500 万元差额，是直接在合并报表上调整资本公积还是可以先和合并日产生的商誉进行抵销处理？ 还有一个问题就是在进行权益法还原时，我认为 2011 年仍然按照55%的持股比例计算损益调整和其他权益变动，从 2012 年起才改按90%的持股比例进行权益法还原，也就是按持股比例变化情况分段计算损益调整和权益变动，而不是按照最后的比例去计算，我的这种理解对吗？
请高手指教！

回答人：chenyiwei
回复 dodosky 的帖子
1 、假设 2011 、 2012 年两次购股交易是互相独立的，不属于一揽子交易，则后一交易（收购少数股权）产生的差额在合并报表层面应当单独调整资本公积，不影响在前一交易中确认的合并商誉。
2 、是。

提问人：sdtianjh 时间：2013-09-05 21:12:34
陈版，此处的第二问是否应该按照新的持股比例确定以前年度的留存收益，而不是分段计算？

回答人：chenyiwei
不是。以前年度留存收益归属母公司的份额仍按照 55 ％计算， 2012 年 1 月 1 日后新增的子公司留存收益中的 90 ％归属母公司。以前年度的留存收益不存在重新分配的问题。